臺灣臺北地方法院刑事判決　　　　　　　96年度易字第2274號
公　訴　人　臺灣臺北地方法院檢察署檢察官
被　　　告　甲○○
選任辯護人　柯金柱律師
　　　　　　周彥憑律師
　　　　　　蘇千晃律師
上列被告因賭博案件，經檢察官提起公訴（96年度偵字第16824
號），本院判決如下：
    主  文
甲○○意圖營利聚眾賭博，處有期徒刑肆月，如易科罰金，以新
臺幣壹仟元折算壹日。扣案天天樂簽單拾張、天天樂開獎日期
號碼登記單伍張、賭資新臺幣肆仟陸佰柒拾伍元，均沒收。
    事  實
一、甲○○基於意圖營利聚眾賭博及在公眾得出入之場所賭博財
    物之犯意，於民國96年7 月下旬起，在不知情之陳進源所經
    營，並由不知情之陳狄清擔任現場負責人之位於臺北市○○
    區○○路1 段57號「清心清茶館」之公眾得出入場所，經營
    「天天樂」地下賭博投注站，招募不特定賭客簽賭「天天樂
    」賭博財物。賭法則為賭客每簽一注牌需繳交新臺幣（下同
    ）75元作為賭金，若賭客簽中2 支號碼即可得獎金5,000 元
    、簽中3 支號碼可得獎金50,000元，簽中4 支號碼則得獎金
    700, 000元，如未簽中，賭金全歸甲○○所有，以此方式與
    賭客對賭外，並聚眾賭博而營利。嗣於96年8 月1 日適有姓
    名、年籍不詳之賭客數人在上址與甲○○簽賭對賭後，經警
    員於同年月日8 時50分許前往臨檢而查獲，並扣得甲○○所
    有且供簽賭使用之天天樂簽單13張、天天樂開獎日期號碼登
    記單5 張、及甲○○所有之賭資4,675 元。
二、案經臺北市政府警察局萬華分局報請臺灣臺北地方法院檢察
    署檢察官偵查起訴。
    理  由
壹、程序方面：
    按被告以外之人於審判外之言詞或書面陳述，除法律有規定
    者外，不得作為證據。又被告以外之人於審判外之陳述，雖
    不符前4 條之規定，而經當事人於審判程序同意作為證據，
    法院審酌該言詞陳述或書面陳述作成時之情況，認為適當者
    ，亦得為證據，當事人、代理人或辯護人於法院調查證據時
    ，知有第159 條第1 項不得為證據之情形，而未於言詞辯論
    終結前聲明異議者，視為有前項之同意，刑事訴訟法第159
    條第1 項、第159 條之5 分別定有明文。查：本件證人陳狄
    清於警詢中所為之陳述，固為被告以外之人於審判外之陳述
    ，屬傳聞證據，惟上開證人陳狄清之證詞，公訴人、被告、
    辯護人就前開審判外之陳述於本院言詞辯論終結前，均未表
    示異議，而本院審酌證人陳狄清於陳述作成時之情況，核無
    違法取證及證明力明顯過低之瑕疵，亦認為以之作為證據為
    適當，揆諸上開規定，本院認證人陳狄清於警詢中所為之證
    言有證據能力。
貳、實體方面：
一、上開犯罪事實，業經被告甲○○於警詢、偵查及本院審理中
    均坦承不諱（見96年度偵字第16824 號偵查卷第6 頁以下、
    第50頁、本院96年10月15日審判筆錄第2 頁），核與證人即
    清心清茶館現場負責人陳狄清於警詢中證述情節相符合，並
    有照片9 張，及供本案簽賭使用之天天樂簽單13張、天天樂
    開獎日期號碼登記單5 張、賭資4,675 元扣案可佐，足徵被
    告前開自白與事實相符合，堪予採信。本件事證明確，被告
    犯行洵堪認定，應依法論科。
二、核被告所為，係犯刑法第268 條後段之意圖營利聚眾賭博罪
    及刑法第266 條第1 項前段之在公眾得出入之場所賭博財物
    罪。又被告自民國96年7 月下旬起至96年8 月1 日為警查獲
    時止，聚眾賭博及在公眾得出入場所賭博財物，乃係基於同
    一營利目的下而為之各個舉動，係同一犯罪行為之接續，屬
    法律概念之一行為；其以一行為同時觸犯意圖營利聚眾賭博
    罪及在公眾得出入之場所賭博財物罪，為想像競合犯，應依
    刑法第55條規定，從一情節較重之意圖營利聚眾賭博罪論處
    。爰審酌被告前曾於95年間因賭博案件，經本院於95年3 月
    20 日 以95年度易字第178 號判決判處有期徒刑1 年2 月，
    緩刑4 年確定，現仍在緩刑中，有臺灣高等法院被告前案紀
    錄表1 份在卷可稽，卻不知以此為鑑，仍為本案犯行，所為
    實屬非是，惟斟酌被告此次經營之時間不長，規模不大，所
    獲取之利益有限，犯後坦承犯行等一切情狀，量處如主文所
    示之刑，並諭知易科罰金之折算標準。
三、扣案天天樂簽單13張及天天樂開獎日期號碼登記單5 張，雖
    非賭博之器具，惟均屬被告所有，且供賭博所用之物，已據
    被告供承明確，應依刑法第38條第1 項第2 款之規定宣告沒
    收；另賭資4,675 元係賭客交付予被告之簽注賭金，亦據被
    告於警詢中陳述甚明，惟該賭資非在賭檯或兌換籌碼處所查
    獲，而係在被告身上所扣得，自仍應依刑法第38條第1 項第
    3 款宣告沒收。
據上論斷，應依刑事訴訟法第299 條第1 項前段，刑法第268 條
後段、第266 條第1 項前段、第55條、第41條第1 項前段、第38
條第1 項第2 款、第3 款，刑法施行法第1 條之1 ，判決如主文
。
本案經檢察官郭瑜芳到庭執行職務
中　　華　　民　　國　　96　　年　　10　　月　　29　　日
                  臺灣臺北地方法院刑事第二庭
                        法　官　賴淑美
以上正本證明與原本無異。
上正本證明與原本無異。
如不服本判決，應於判決送達後10日內向本院提出上訴狀（應抄
附繕本）。告訴人或被害人如對於本判決不服者，應具備理由請
求檢察官上訴，其上訴期間之計算係以檢察官收受判決正本之日
期為準。
                        書記官  許翠燕
中　　華　　民　　國　　96　　年　　10　　月　　29   　日
附錄論罪科刑依據之法條：
中華民國刑法第268條
（圖利供給賭場或聚眾賭博罪）
意圖營利，供給賭博場所或聚眾賭博者，處 3 年以下有期徒刑，
得併科3 千元以下罰金。
刑法第266條
在公共場所或公眾得出入之場所賭博財物者，處1,000 元以下罰
金。但以供人暫時娛樂之物為賭者，不在此限。
當場賭博之器具與在賭檯或兌換籌碼處之財物，不問屬於犯人與
否，沒收之。
